臺灣新竹地方法院刑事宣示判決筆錄　　　 96年度訴字第387號
公　訴　人　臺灣新竹地方法院檢察署檢察官
被　　　告　丙○○
指定辯護人　本院公設辯護人乙○○
上列被告因偽造文書等案件，經檢察官提起公訴（95年度偵字第
6155號）後，聲請改依協商程序而為判決，本院於中華民國96年
6月27日下午5時在本院刑事第8法庭宣示判決，出席職員如下：
法官起立朗讀判決主文、犯罪事實要旨、處罰條文、附記事項及
告以上訴限制、期間並提出上訴狀之法院，且諭知記載其內容：
一、主  文：
    丙○○竊盜，累犯，處有期徒刑肆月；又行使偽造私文書，
    足以生損害於他人，累犯，處有期徒刑肆月。「遠傳和信電
    訊行動電話服務申請書」申請人簽名欄內偽造之「甲○○」
    署押簽名共貳枚，沒收之；又行使偽造私文書，足以生損害
    於他人，累犯，處有期徒刑肆月。「亞太行動寬頻電信行動
    電話服務申請書及專案同意書」申請人欄、客戶簽章欄、立
    同意書人欄內偽造之「甲○○」署押簽名共肆枚，沒收之。
    應執行有期徒刑拾月。「遠傳和信電訊行動電話服務申請書
    」申請人簽名欄內偽造之「甲○○」署押簽名共貳枚、「亞
    太行動寬頻電信行動電話服務申請書及專案同意書」申請人
    欄、客戶簽章欄、立同意書人欄內偽造之「甲○○」署押簽
    名共肆枚，均沒收之。
二、犯罪事實要旨：
(一)、丙○○前曾於民國90、91年間，均因連續施用第一級毒品
      案件，經本院分別以90年度訴字第 377號判決判處有期徒
      刑8月確定，及以91年度訴字第775號判決判處有期徒刑10
      月確定，上開罪刑經接續執行於93年 2月19日假釋交付保
      護管束出獄，至93年 7月15日假釋期滿，未經撤銷假釋，
      以已執行完畢論。
(二)、詎丙○○仍不知悔改，因先前欠繳電信費用，無法以其本
      人名義申辦行動電話門號，竟趁借住友人甲○○位在高雄
      縣大社鄉○○路38號之2 住處之機會，意圖為自己不法之
      所有，於95年10月19日上午某時，在上址房間內徒手竊取
      甲○○之國民身分證及駕駛執照得手。丙○○復另行起意
      ，基於行使變造特種文書及偽造私文書暨意圖為自己不法
      所有之犯意，先於當日某時在前址甲○○住處內，將竊得
      之證件影印並換貼自己照片後再加以影印，而變造具特種
      文書性質之甲○○國民身分證、駕駛執照，均足生損害於
      甲○○及戶政機關對於國民身分證、公路監理機關對於駕
      駛執照管理之正確性，再於95年10月21日某時，前往新竹
      市○○路某不詳通訊行內，冒用甲○○之名義，在「遠傳
      和信電訊行動電話服務申請書」申請人簽名欄內偽造「甲
      ○○」之署押簽名共2 枚而偽造該紙私文書後，連同上揭
      變造之甲○○國民身分證，持向不知情之通訊行服務人員
      行使申辦行動電話門號，致該服務人員誤認係甲○○本人
      或得其授權之人所申辦而陷於錯誤，乃核准該申請，並將
      門號0000000000號行動電話SIM 卡及配附之摩托羅拉牌手
      機交付予丙○○收受，均足生損害於甲○○、和信電訊股
      份有限公司及上開通訊行。越數日，丙○○不慎將上開門
      號0000000000號行動電話SIM 卡遺失，因其並非甲○○本
      人而無法辦理補發，竟又基於行使變造特種文書及偽造私
      文書暨意圖為自己不法所有之犯意，於95年10月25日某時
      ，在其位於新竹市○區○○里○ 鄰○○路920 巷12號住處
      內，在「亞太行動寬頻電信行動電話服務申請書及專案同
      意書」申請人欄、客戶簽章欄、立同意書人欄內偽造「甲
      ○○」之署押簽名共4 枚而偽造該紙私文書後，旋前往新
      竹市○○路某不詳地點之萊爾富便利商店內，將該偽造之
      申請書連同上揭變造之甲○○國民身分證、駕駛執照傳真
      予不知情之亞太行動寬頻電信股份有限公司顧客服務中心
      人員而行使申辦行動電話門號，致該服務中心人員陷於錯
      誤，誤信係甲○○本人或得其授權之人申辦電信服務而核
      准其申請，於95年10月26日將門號0000000000號行動電話
      SIM 卡及配附之APBW牌手機以宅配方式寄交予丙○○收受
      ，均足生損害於甲○○及亞太行動寬頻電信股份有限公司
      。嗣於95年10月27日上午8 時30分許，為警在新竹市○○
      路999 號前發現丙○○持有上揭變造之甲○○國民身分證
      及駕駛執照而循線查悉上情。
三、處罰條文：
    刑法第320條第1項、第216條、第210條、第212條、第339條
    第1項、第55條、第47條第1項、第51條第 5款。
四、「遠傳和信電訊行動電話服務申請書」申請人簽名欄內偽造
    之「甲○○」署押簽名共 2枚（見偵查卷第71頁）、「亞太
    行動寬頻電信行動電話服務申請書及專案同意書」申請人欄
    、客戶簽章欄、立同意書人欄內偽造之「甲○○」署押簽名
    共 4枚（見偵查卷第62至63頁），應依刑法第 219條之規定
    ，不問屬於犯人與否，均沒收之。至於扣案經變造之甲○○
    國民身分證及駕駛執照影本乙張，業經撕毀，毋庸宣告沒收
    ，附此敘明。
五、協商判決除有刑事訴訟法第455條之4第1項第1款於本訊問程
    序終結前，被告撤銷協商合意或檢察官撤回協商聲請者；第
    2款被告協商之意思非出於自由意志者；第4款被告所犯之罪
    非第455條之2第1項所定得以協商判決者；第6款被告有其他
    較重之裁判上一罪之犯罪事實者；第 7款法院認應諭知免刑
    或免訴、不受理者情形之一，及違反同條第 2項「法院應於
    協商合意範圍內為判決；法院為協商判決所科之刑，以宣告
    緩刑或 2年以下有期徒刑、拘役或罰金為限」之規定者外，
    檢察官與被告均不得上訴。
六、如有前項得上訴之情形，得自收受宣示判決筆錄送達之日起
    10日內，向本院提出上訴書狀，上訴於第二審法院。
中　　華　　民　　國　　96　　年　　 6　　月　　27　　日
                  刑事第三庭  法  官  林惠君
以上正本證明與原本無異。
                              書記官  蔣淑君
中　　華　　民　　國　　96　　年　　 6　　月　　27　　日
附錄本案論罪科刑法條全文：
刑法第 320條第 1項：
意圖為自己或第三人不法之所有，而竊取他人之動產者，為竊盜
罪，處5年以下有期徒刑、拘役或500元以下罰金。
刑法第 216條：
行使第210條至第215條之文書者，依偽造、變造文書或登載不實
事項或使登載不實事項之規定處斷。
刑法第 210條：
偽造、變造私文書，足以生損害於公眾或他人者，處 5年以下有
期徒刑。
刑法第 212條：
偽造、變造護照、旅券、免許證、特許證及關於品行、能力服務
或其他相類之證書、介紹書，足以生損害於公眾或他人者，處 1
年以下有期徒刑、拘役或 300元以下罰金。
刑法第 339條第 1項：
意圖為自己或第三人不法之所有，以詐術使人將本人或第三人之
物交付者，處5年以下有期徒刑、拘役或科或併科1,000元以下罰
金。
